臺灣臺中地方法院刑事判決　　　　　　　94年度易字第1777號
公　訴　人　臺灣臺中地方法院檢察署檢察官
被　　　告　丙○○
　　　　　　　　　　（另案現於臺灣臺中監獄執行中）
上列被告因竊盜案件，經檢察官提起公訴（九十四年度偵緝字第
一二○九號、九十四年度偵字第一三○二八號），本院判決如下
：
    主    文
丙○○共同連續攜帶兇器竊盜，累犯，處有期徒刑壹年。扣案之
Ｔ字型萬能鎖匙伍支、十字型起子肆支、一字型起子壹支，均沒
收。
    犯罪事實
一、丙○○前於民國八十八年間，因施用毒品案件，經本院以八
    十八年度毒聲字第六四五０號裁定送勒戒處所觀察、勒戒後
    ，因認有繼續施用毒品傾向，再經本院以八十八年度毒聲字
    第七一八八號裁定強制戒治，並由臺灣臺中地方法院檢察署
    檢察官提起公訴，嗣經本院以八十八年度訴字第二三九六號
    分別判處有期徒刑一年二月、六月，定應執行刑為有期徒刑
    一年七月確定，於九十一年六月十一日因縮短刑期假釋出監
    ，於九十二年七月十七日因假釋期滿而執行完畢。詎丙○○
    仍不知悔改，竟意圖為自己不法之所有，本於竊盜之概括犯
    意，連續於下列時地，或與傅錦夆基於犯意之聯絡，或單獨
    ，或攜帶足以對人之生命、身體造成危害可供兇器使用之Ｔ
    字型萬能鎖匙五支、十字型起子四支、一字型起子一支，或
    徒手，為竊盜行為：
  (一)九十四年一月二十一日六時二十分許（起訴書誤載為五時許
    ），夥同與其有犯意聯絡之傅錦夆（已由檢察官另行起訴）
    ，在彰化縣彰化市○○路○段大竹橋的排水溝旁（起訴書誤
    認為同段三二五巷旁），見甲○○所管領使用之車牌號碼Ｒ
    三－九三七號自用大貨車，停放該處，推由傅錦夆攜帶足以
    對人之生命、身體造成危害可供兇器使用之Ｔ字型萬能鎖匙
    五支、十字型起子四支、一字型起子一支，竊取該車，得手
    後，由傅錦夆駕駛該車搭載丙○○離去，適為甲○○之父乙○○發現，乙○○初誤認是甲○○一早出車，惟返家後甲○○並未出車，乃通知其報警處理，並由甲○○駕車搭載乙○○找尋該自用大貨車，嗣在彰化市○○路與彰興路口，發現
    上開自用大貨車停在路旁，傅錦夆與丙○○均下車，傅錦夆
    在車前撥打行動電話，約二、三分鐘後，傅錦夆再駕駛上開
    自用大貨車搭載丙○○沿彰南路往彰興路，復轉往中彰快速
    道路行駛，於烏日交流道轉往平面道路，往彰化方向行駛，
    再經學田巷開往嶺東技術學院，再轉往環中路，而由五權西
    路轉往中彰快速道路，甲○○與乙○○全程均跟隨在後，於
    同日七時四十五分許，傅錦夆所駕駛之前開自用大貨車行經
    臺中市南屯區○○○○道路北上十一公里處，為警當場查獲
    傅錦夆、丙○○二人，並扣得Ｔ字型萬能鎖匙五支、十字型
    起子四支、一字型起子一支。
  (二)於九十四年八月三日十九時許，在雲林縣西螺鎮○○○路一
    八九號前，見李琇珠將其所有車牌號碼ＳＮ－○○○二號自
    小客車（市價約值新臺幣十萬元）暫停於該處，而車內無人
    且引擎未熄火，遂徒手竊取之，得手後供己作為代步之工具
    。嗣於九十四年八月四日十二時四十分許，為警在臺中縣烏
    日鄉○○路○段二之十八號地下室停車場查獲。
二、案經臺中市警察局第三分局、第四分局報請臺灣臺中地方法
    院檢察署檢察官偵查起訴。
    理    由
一、被告丙○○對於上開時、地徒手竊取李琇珠所有車牌號碼Ｓ
    Ｎ－○○○二號自小客車之事實，已坦承不諱，核與被害人
    李琇珠於警訊中指述失竊之情節大致相符，被告之自白與事
    實相符，應堪採信，此外，並有贓物認領保管單、車輛竊盜
    、車牌失竊資料個別查詢報表查詢車輛認可資料、車輛車牌
    失竊作業查獲車輛認可資料、雲林縣警察局車輛協尋電腦輸
    入單、臺中市警察局車輛尋獲通報單、現場圖各一紙、查獲
    照片一幀在卷可稽，其竊取車牌號碼ＳＮ－○○○二號自小
    客車之犯行，應可認定 。
二、訊之被告矢口否認有竊取車牌號碼Ｒ三－九三七號自用大貨
    車之犯行，並辯稱：傅錦夆說要搬家，伊表示沒車，剛好伊
    騎豪邁重型機車載傅錦夆經過車牌號碼Ｒ三－九三七號自用
    大貨車車旁，傅錦夆說要偷那台車，伊說隨便，便載傅錦夆
    至橋頭，傅錦夆便下去偷，伊在旁邊等，傅錦夆向伊說，如
    果無法發動，再叫伊載走，沒多久，傅錦夆告訴伊可以回家
    後，傅錦夆便開大貨車跟在伊後面，到伊住處時，伊將機車
    停妥，傅錦夆便載伊去幫忙搬家等語。經查：
  (一)另案被告傅錦夆駕駛車牌號碼Ｒ三－九三七號自用大貨車搭
    載被告，於九十四年一月二十一日七時四十五分許，在臺中
    市南屯區○○○○道路北上十一公里處，為警當場查獲等事
    實，業據被告於警詢、偵查中及本院審理時供承明確，且經
    另案被告傅錦夆於警詢及偵查中供述甚明，核與證人即被害
    人甲○○、證人乙○○於警詢、偵查中及本院審理時證述之
    情節相符。證人甲○○於本院審理時固證稱：係伊父親乙○○發現大貨車失竊，時間約五點半左右等語（見本院九十四
    年十一月七日審判筆錄），惟證人乙○○於警詢時即證稱：
    伊於九十四年一月二十一日六時二十分許，在彰化市○○路
    一段三五二巷旁看見自用大貨車被竊等語（見九十四年偵字
    第二二○五號偵查卷第三二頁、第三三頁），再參以證人乙○○於本院審理時證述：從發現大貨車失竊到伊叫甲○○起
    床至派出所報案，然後再發現失竊之大貨車，期間相隔約一
    、二十分鐘等語（見本院九十四年十一月七日審判筆錄），
    而證人甲○○於本院審理時亦證稱：伊從報案到尋車時間不
    超過十分鐘等語（見本院九十四年十一月七日審判筆錄），
    又證人乙○○於本院審理時證述：伊與甲○○尾隨大貨車之
    時間約半個小時以上，應該有超過四十分鐘等語（見本院九
    十四年十一月七日審判筆錄），可見證人乙○○從看見大貨
    車遭竊，與證人甲○○至派出所報警後，發現並尾隨失竊之
    大貨車，以至於警方查獲被告及另案被告傅錦夆為止，其經
    歷時約一小時左右，證人乙○○於本院審理時亦證稱：詳細
    時間不記得，去派出所報案時，剛好天亮等語（見本院九十
    四年十一月七日審判筆錄），而依卷附之交通部中央氣象局
    九十四年日出日沒時刻表可知，九十四年一月二十一日日出
    之時間為六時四十二分，故堪認應以證人乙○○於警詢中所
    證述大貨車失竊之時間為正確。證人甲○○於本院審理時所
    證述大貨車係五點半左右失竊等語，顯係因事後記憶模糊所
    致，尚非可採。
  (二)上開查獲之車牌號碼Ｒ三－九三七號自用大貨車一輛，為證
    人甲○○所有，並於九十四年一月二十一日六時二十分許在
    彰化縣彰化市○○路○段大竹橋的排水溝旁失竊等情，業據
    證人甲○○、乙○○於警詢、偵查中及本院審理時證述無誤
    ，並有贓物認領保管單一紙、查獲相片四幀附卷可稽。
  (三)證人甲○○、乙○○於九十四年一月二十一日，在彰化市○○路與彰南路口發現車牌號碼Ｒ三－九三七號自用大貨暫停
    於該處，被告與另案被告傅錦夆二人均在該自用大貨車車前
    ，而另案被告傅錦夆撥打行動電話等情，已據證人甲○○、
    乙○○於警詢、偵查中及本院審理時證述明確（見九十四年
    度偵字第二二○五號偵查卷第二九頁、第三三頁、第七九頁
    、第八○頁、本院九十四年十一月七日審判筆錄），且為被
    告於本院審理時自承無誤（見本院九十四年十一月七日審判
    筆錄），而被告於警詢時先稱伊係當天七時許在明道中學上
    車等語（見九十四年度偵字第二二○五號偵查卷第二六頁）
    ，其於本院審理時又改稱：綽號阿猴之男子係五點十幾分交
    付大貨車等語（見本院九十四年十一月七日審判筆錄），被
    告對於綽號「阿猴」之男子所交付大貨車之時間，其前後供
    述不一致，所辯是否屬實，已非無疑，又證人乙○○自看見
    大貨車失竊至發現大貨車僅經過一、二十分鐘等情，如前所
    述，上開大貨車失竊之時間與證人甲○○、乙○○發現被告
    與另案被告傅錦夆將上開大貨車暫停於彰化市○○路與彰南
    路口之時間如此接近，衡情，他人豈會無端冒險將上開大貨
    車偷到手隨即借予另案被告傅錦夆使用，被告所辯大貨車係
    另案被告傅錦夆向綽號「阿猴」之男子所借云云，顯有悖於
    常情。再者，證人甲○○於本院審理時證稱：上開失竊之大
    貨車從失竊地點至臺中縣烏日鄉明道中學，如走省道約半個
    小時，如走中彰快速道路約二十分鐘，如從明道中學開到彰
    南路與彰興路口則約需十幾分鐘等語（見本院九十四年十一
    月七日審判筆錄），可見由失竊地點至明道中學，再由明道
    中學至彰化市○○路與彰興路口至少需半小時以上之車程，
    足見被告所辯大貨車係綽號「阿猴」之男子於明道中學所交
    付云云，實有違常理，殊無可採。另參以被告於本院審理時
    供稱：因為傅錦夆要伊說大貨車係阿猴所交付，伊害怕被判
    刑，所以才說大貨車阿猴所交付等語（見本院九十四年十一
    月七日審判筆錄），益證被告與另案被告傅錦夆二人確有竊
    取大貨車犯行，應無疑義。
  (四)又被告於本院審理時雖辯稱：傅錦夆開大貨車跟在伊後面，
    到伊住處時，伊將機車停妥，傅錦夆便載伊去幫忙搬家等語
    ，惟證人甲○○於本院審理時證稱：伊發現大貨車之地點距
    離失竊地點約三、四公里，駕駛該大貨車約不到五分鐘即可
    到達等語（見本院九十四年十一月七日審判筆錄），可見證
    人甲○○、乙○○發現上開大貨車之地點即在失竊地點之附
    近，若另案被告傅錦夆確有駛往被告位於臺中縣烏日鄉○○
    路○段二之十九號住處附近，衡情，另案被告傅錦夆豈會甘
    冒遭車主發現之風險，再將上開大貨車駛往失竊地點附近，
    實與常理有違。至被告辯稱：傅錦夆說要偷那台大貨車，伊
    說隨便，傅錦夆去偷時，伊在旁邊等待等語（見本院九十四
    年十一月七日審判筆錄），被告不但與另案被告傅錦夆共同
    前往行竊地點，且又於另案被告傅錦夆行竊上開大貨車時在
    場，並搭乘另案被告傅錦夆所竊得之上開大貨車，而被告於
    本院審理時亦自承伊知悉另案傅錦夆要偷上開大貨車等情，
    應堪認被告與另案被告傅錦夆確有竊盜之犯意聯絡。從而，
    被告上開所辯，顯係臨訟卸責之詞，不足採信，此外，並有
    Ｔ字型萬能鎖匙五支、十字型起子四支、一字型起子一支扣
    案可資佐證。本件事證明確，被告犯行堪予認定。
三、查Ｔ字型萬能鎖匙五支、十字型起子四支、一字型起子一支
    均為堅硬之物，持以抵拒，足生危害於他人生命、身體之安
    全，客觀上應認係兇器之一種，被告竟夥同另案被告傅錦夆
    攜帶兇器竊取車牌號碼Ｒ三－九三七號自用大貨車之行為，
    係犯刑法第三百二十一條第一項第三款之攜帶兇器竊盜罪；
    又被告竊取被害人李琇珠所有車牌號碼ＳＮ－○○○二號自
    小客車之行為，係犯刑法第三百二十條第一項之普通竊盜罪
    。被告與另案被告傅錦夆就竊取上開自用大貨車之犯行，有
    犯意聯絡及行為分擔，均為共同正犯。被告前後二次竊盜犯
    行，時間緊接，方法相同，觸犯基本構成要件相同之罪，顯
    係基於概括犯意為之，為連續犯，應依刑法第五十六條之規
    定，從情節較重之攜帶兇器竊盜罪之一罪論，並加重其刑。
    又被告前因施用毒品案件，經本院裁定送勒戒處所觀察、勒
    戒後，因認有繼續施用毒品傾向，再經本院裁定強制戒治，
    並由臺灣臺中地方法院檢察署檢察官提起公訴，嗣經本院分
    別判處有期徒刑一年二月、六月，定應執行刑為有期徒刑一
    年七月確定，於九十一年六月十一日因縮短刑期假釋出監，
    於九十二年七月十七日因假釋期滿而執行完畢，有臺灣高等
    法院被告前案紀錄表及臺灣臺中地方法院檢察署刑案資料查
    註紀錄表各一紙在卷可資參考，五年之內再犯有期徒刑以上
    刑之本罪，為累犯，應依法加重其刑，並依刑法第七十條之
    規定，遞加重之。爰審酌被告素行、犯罪動機、目的、手段
    、所生危害、及犯後猶飾詞卸責，態度不佳等一切情狀，量
    處如主文所示之刑。扣案之Ｔ字型萬能鎖匙五支、十字型起
    子四支、一字型起子一支為共犯即另案被告傅錦夆所有供犯
    罪所用之物，業據被告供明在卷，爰依刑法第三十八條第一
    項第二款宣告沒收。
據上論斷，應依刑事訴訟法第二百九十九條第一項前段，刑法第
二十八條、第五十六條、第三百二十一條第一項第三款、第四十
七條、第三十八條第一項第二款，判決如主文。
本案經檢察官丁○○到庭執行職務。
中　　華　　民　　國　　94　　年　　11　　月　　21　　日
                  刑事第九庭    審判長法  官  陳得利
                                      法  官  何世全
                                      法  官  余德正
以上正本證明與原本無異。
如不服本判決，應於送達後十日內向本院提出上訴狀（須附繕本
），上訴於台灣高等法院台中分院。
                                      書記官  廖日晟
中　　華　　民　　國　　94　　年　　11　　月　　22　　日
附錄論罪科刑法條
刑法第三百二十一條  犯竊盜罪而有左列情形之一者，處六月以
上五年以下有期徒刑：
一、於夜間侵入住宅或有人居住之建築物、船艦，或隱匿其內而
    犯之者。
二、毀越門扇、牆垣或其他安全設備而犯之者。
三、攜帶兇器而犯之者。
四、結夥三人以上而犯之者。
五、乘火災、水災或其他災害之際而犯之者。
六、在車站、埠頭而犯之者。
前項之未遂犯罰之。
意圖為自己或第三人不法之所有，而竊取他人之動產者，為竊盜
罪，處五年以下有期徒刑、拘役或五百元以下罰金。
